# 新租赁准则—转租赁形成的融资租赁

提问人：一云 时间：2021-06-29 13:33:13
新租赁准则指南 78 页，有一个转租赁形成融资租赁例题 中写到：对于转租赁形成融资租赁的出租人甲企业的会计处理为：（ 1 ）终止确认与原租赁相关且转给丙企业（转租承租人）的使用权资产，并确认转租赁投资净额；（ 2 ）将使用权资产与转租赁投资净额之间的差额 确认为损益；
（ 3 ）。。。。。。
—————–请问陈老师：（ 1 ）转租赁投资净额具体核算内容？ 其金额如何确定？
（ 2 ）使用权资产与转租赁投资净额之间的差额 计入哪个科目？这块儿损益一次性全部计入当期损益吗？原先旧准则是按年确认转租的利润啊，现在改成一次性全部计入当期损益吗？
一云

回答人：chenyiwei
1 、转租赁投资净额的概念与第三十八条租赁投资净额一致，即未担保余值和转租租赁期开始日尚未收到的转租赁收款额按照转租赁内含利率折现的现值之和，
2 、这实际上是原租赁下的使用权资产的处置损益，应一次性计入资产处置损益。

提问人：一云 时间：2021-07-01 13:33:14
陈老师：转租赁内含利率如何计算？
是使转租人的租赁收款额的现值与未担保余值的现值之和等于使用权资产公允价值与转租人的初始直接费用之和的利率吧？ 但是“使用权资产公允价值”如何确定？

回答人：chenyiwei
可以这样理解。如果租入后很快将其转租的，则原租赁的使用权资产公允价值和账面价值相近；如果间隔较长的，可根据转租的租赁开始日的租金公允价值计算确定。